臺灣高等法院刑事判決　　　　　　　　95年度上訴字第3957號
　　上　訴　人
　　即　被　告　甲○○
　　指定辯護人　本院公設辯護人陳德仁
上列上訴人因違反槍砲彈藥刀械管制條例案件，不服臺灣士林地
方法院95年度訴字第682號，中華民國95年8月30日第一審判決（
起訴案號：臺灣士林地方法院檢察署95年度偵字第4935號），提
起上訴，本院判決如下：
    主  文
上訴駁回。
    事  實
一、甲○○於民國95年3月初某日， 經由電腦網路跳蚤市場廣告
    ，在國道一號高速公路桃園縣中壢交流道旁，向真實年籍姓
    名不詳之成年男子以新臺幣（下同）4萬元代價， 購入具有
    殺傷力之仿FN廠1910型半自動手槍製造換裝土造金屬槍管而
    成之改造手槍1枝（含彈匣1個）、 具有殺傷力之8mm土造子
    彈2顆及欠缺底火、火藥之子彈1顆（不具殺傷力）後，即放
    在黑色皮包內，未經許可而持有之，並隨手將之放置在車牌
    號碼8580-FP號自用小客車右前座之座位下。迨95年3月31日
    凌晨1時30分許，甲○○攜帶上揭改造手槍及子彈， 駕駛車
    牌號碼8580-FP號車輛，附載不知情之友人黃琨程、 李明嘉
    ，欲一同前往臺北縣中和市烘爐地拜拜時，因不熟悉路況，
    誤駛至臺北市區，於行經臺北市○○區○○路、延平北路口
    時，因違規行駛機車專用道而為警攔檢，當場在其自小客車
    內查獲扣得上揭具有殺傷力之改造手槍1枝（含彈匣1個，槍
    枝管制編號：0000000000號）、子彈2顆（業經鑑驗試射1顆
    ，餘1顆）及不具殺傷力欠缺底火、火藥之子彈1顆，始查悉
    上情。
二、案經臺北市政府警察局士林分局移送臺灣士林地方法院檢察
    署檢察官偵查起訴。
    理  由
一、上揭事實，迭據被告甲○○於警詢、檢察官偵查、原審及本
    院審判時均自白不諱，並據證人黃琨程、李明嘉於警詢時證
    述明確（查證人黃琨程、李明嘉於警詢所為之證詞，固屬被
    告以外之人於審判外之陳述，惟檢察官、被告及辯護人均未
    對證據能力聲明異議，本院審酌有關之警詢筆錄內容，認製
    作情形應無不當，依刑事訴訟法第159條之5第2項規定， 均
    具證據能力）， 另警方係在被告所駕駛之車牌號碼8580-FP
    號自用小客車右前座之座位下方，查扣槍枝及子彈，經送鑑
    定結果，該扣案之改造手槍為仿FN廠1910型半自動手槍製造
    之槍枝換裝土造金屬槍管而成之改造手槍（含彈匣1個， 槍
    枝管制編號：0000000000號），機械性能良好，可擊發適用
    子彈，認具殺傷力，扣案之子彈2顆係土造子彈（ 具直徑約
    8mm金屬彈頭），經採樣1顆試射，可擊發，認具殺傷力，至
    於另扣得之子彈1顆，係由土造金屬彈殼加裝直徑約8mm金屬
    彈頭而成，經檢視欠缺底火、火藥，非為子彈完整結構，認
    不具殺傷力， 此有內政部警政署刑事警察局95年4月19日刑
    鑑字第0950048982號函暨槍彈鑑定書1份附卷可稽， 足徵被
    告之自白與事實相符。本件事證明確，被告犯行洵堪認定，
    應依法論科。
二、新舊法之比較適用：修正後刑法第2條第1項規定：「行為後
    法律有變更者，適用行為時之法律。但行為後之法律有利於
    行為人者，適用最有利於行為人之法律」。按被告行為時之
    舊刑法第33條第5款規定：「主刑之種類如左：五、罰金：
    1元以。」，換算新臺幣後，為新臺幣3元以上。惟被告行為
    後新刑法第33條第5款係規定：「主刑之種類如下：五、 罰
    金：新臺幣1千元以上，以百元計算之。」， 經比較修正前
    、後關於科處罰金刑之最低刑度規定，自應以被告行為時之
    舊刑法較有利於被告。又被告行為時， 刑法第42條第2項前
    段規定：「易服勞役以1元以上3元以下折算1日。」， 又被
    告行為時之易服勞役折算標準，業據廢止前罰金罰鍰提高標
    準條例第2條前段規定， 就其原定數額提高為100倍折算1日
    ，則被告行為時之易服勞役折算標準，應以銀元300元折算1
    日，即新臺幣900元折算1日。 惟新修正刑法第42條第3項前
    段規定：「易服勞役以新臺幣1,000、2,000元或3,000 元折
    算1日。」，比較修正前、後之易服勞役折算標準， 以修正
    後之規定較有利於被告，就此部分應依刑法第2條第1項但書
    規定，適用修正後之刑法第42條第3項前段規定， 定其折算
    標準。
三、按本件改造手槍、子彈，分別屬於槍砲彈藥刀械管制條例第
    4條第1項第1、2款所稱之槍砲及彈藥，被告未經許可而持有
    ，核其所為，係犯槍砲彈藥刀械管制條例第8條第4項之未經
    許可，持有可發射子彈具有殺傷力之改造手槍罪及同條例第
    12條第4項之未經許可，持有子彈罪。 被告以一持有行為，
    同時持有具有殺傷力之改造手槍及子彈， 同時侵害數法益，
    係屬一行為而觸犯數罪名，應依刑法第55條想像競合犯之規
    定，從一重之槍砲彈藥刀械管制條例第8條第4項之未經許可
    ，持有可發射子彈具有殺傷力之改造手槍罪處斷。
四、原審因認被告罪證明確， 引用槍砲彈藥刀械管制條例第8條
    第4項、第12條第4項，刑法第2條第1項但書、第11條前段、
    第55條、第42條第3項前段、第38條第1項第1款之規定。 並
    審酌被告本有固定工作，有員工職務證明書1紙在卷足憑 ，
    生活狀況正常、智識程度、之前並無犯罪前科，有本院被告
    前案紀錄表附卷可按，素行尚佳、惟其無視於法律之禁止，
    竟持有上開具有殺傷力之改造手槍及子彈，危害社會安寧秩
    序，及其持有槍枝、子彈之數量、時間、所幸未持以犯罪及
    犯後態度良好，顯知悔悟等一切情狀，量處有期徒刑3年4月
    ，併科罰金新臺幣6萬元， 罰金部分並依修正後刑法之規定
    諭知易服勞役之折算標準。至於原審被告辯護人請求依刑法
    第59條規定酌減其刑乙節，因該條不論依修正前或修正後規
    定，均以犯罪之情狀「可憫恕」或「顯可憫恕」為要件，然
    被告本件犯行已如上述，其犯罪情節縱非甚為嚴重，卻無何
    證據足資認定有可憫恕或顯可憫恕之情形，故無從適用刑法
    第59條規定酌量減輕其刑，亦予敘明。對於扣案之可發射子
    彈具有殺傷力之改造手槍1枝（含彈匣1個，槍枝管制編號：
    0000000000號）及子彈1顆，均屬違禁物， 應依刑法第38條
    第1項第1款規定宣告沒收。另扣案具有殺傷力之子彈1顆 ，
    雖亦屬違禁物，然業經鑑定時試射擊發，堪認已滅失，無從
     諭知沒收，另扣得之欠缺火藥、底火之子彈1顆，因鑑定結
    果並不具殺傷力，已如前述，亦不宣告沒收，均併予說明。
    核其認事用法並無不合，量刑亦稱妥適，上訴人即被告上訴
    意旨請求從輕量刑，尚無理由，上訴應予駁回。
據上論斷，應依刑事訴訟法第368條，判決如主文。
本案經檢察官周志榮到庭執行職務。
中　　華　　民　　國　　 96 　　年　　 1    月　 11 　日
　　　　　　　　　刑事第４庭    審判長法　官  蔡秀雄
　　　　　　　　　　　　　　　　　　  法　官  楊貴志
　　　　　　　　　　　　　　　　　　  法　官  周煙平
以上正本證明與原本無異。
如不服本判決，應於收受送達後十日內向本院提出上訴書狀，其
未敘述上訴之理由者並得於提起上訴後十日內向本院補提理由書
（均須按他造當事人之人數附繕本）。
                                      書記官  蕭麗珍
中　　華　　民　　國　　96　　年　　1 　　月　　16　　日
附錄：本案論罪科刑法條全文
槍砲彈藥刀械管制條例第8條第4項
未經許可，製造、販賣或運輸鋼筆槍、瓦斯槍、麻醉槍、獵槍、
空氣槍或第4條第1項第1款所定其他可發射金屬或子彈具有殺傷
力之各式槍砲者，處無期徒刑或5年以上有期徒刑，併科新臺幣1
千萬元以下罰金。
未經許可，轉讓、出租或出借前項所列槍枝者，處5年以上有期
徒刑，併科新臺幣1千萬元以下罰金。
意圖供自己或他人犯罪之用，而犯前二項之罪者，處無期徒刑或
 7 年以上有期徒刑，併科新臺幣 1 千萬元以下罰金。
未經許可，持有、寄藏或意圖販賣而陳列第1項所列槍枝者，處
 3年以上10年以下有期徒刑，併科新臺幣700萬元以下罰金。
第 1 項至第 3 項之未遂犯罰之。
槍砲彈藥刀械管制條例第12條第4項
未經許可，製造、販賣或運輸子彈者，處 1 年以上 7 年以下有
期徒刑，併科新台幣 500 萬元以下罰金。
未經許可，轉讓、出租或出借子彈者，處 6 月以上 5 年以下有
期徒刑，併科新台幣 300 萬元以下罰金。
意圖供自己或他人犯罪之用，而犯前二項之罪者，處 3 年以上
10 年以下有期徒刑，併科新台幣 700 萬元以下罰金。
未經許可，持有、寄藏或意圖販賣而陳列子彈者，處 5 年以下有
期徒刑，併科新台幣 300 萬元以下罰金。
第 1 項至第 3 項之未遂犯罰之。
